【裁判字號】    95,交簡上,26
【裁判日期】    950731
【裁判案由】    業務過失傷害
【裁判全文】
臺灣嘉義地方法院刑事判決            95年度交簡上字第26號
上  訴  人
即  被  告  乙○○
上列上訴人因業務過失傷害案件，不服中華民國95年2月10日本
院朴子簡易庭95年度朴交簡字第2號第一審判決（臺灣嘉義地方
法院檢察署檢察官聲請簡易處刑案號94年度偵字第4272號），提
起上訴，本院管轄之第二審合議庭判決如下：
    主  文
上訴駁回。
    事  實
一、乙○○係德上交通事業有限公司之司機，為從事駕駛業務之
    人。於民國94年3月2日上午9時10分許，駕駛車牌號碼X4─9
    40號營業用大貨車，沿嘉義縣朴子市往義竹鄉，由北往南方
    向行駛，途經嘉義縣朴子市南勢竹里1之1號台19線88公里處
    時，原應應注意駕駛人駕駛汽車，應遵守道路交通標誌、標
    線、號誌之指示，且依當時天候、路況良好，並無不能注意
    之情事，竟疏未注意，貿然闖越紅燈行駛，適有林正義駕駛
    車牌號碼F3─3940號自用小貨車搭載甲○○，沿嘉義縣南勢
    竹里往朴子市，由西往東方向駛來，閃避不及，2車發生碰
    撞，致林正義受有頭部外傷併頭皮擦傷之傷害，甲○○受有
    頭部外傷併前額擦傷之傷害。乙○○於肇事後，於司法警察
    未知悉肇事者為何人前，即向到醫院處理之警員當場承認為
    肇事者，並接受裁判。
二、案經甲○○、林正義訴由嘉義縣警察局朴子分局報請臺灣嘉
    義地方法院檢察署檢察官偵查，聲請簡易判決處刑。
    理  由
一、認定犯罪事實所憑之証據及理由：
    訊據上訴人乙○○固坦承於上揭時、地駕車肇事致告訴人林
    正義及甲○○受有如前之傷害，惟否認有何業務過失傷害犯
    行，辯稱：當時係對方闖紅燈，始發生車禍云云。惟查，上
    揭犯罪事實，業據告訴人林正義及甲○○指訴甚詳，復有道
    路交通事故現場圖、道路交通事故調查報告表（一）（二）
    、現場照片、診斷證明書、車號查詢汽車車籍及證號查詢汽
    車駕駛人附卷可稽。而上訴人闖紅燈等情，並經證人丙○○
    於本院行交互詰問時証述被告駕駛車輛闖紅燈屬實，上訴人
    所辯尚非可採。按駕駛人駕駛汽車，應遵守道路交通標誌、
    標線、號誌之指示，道路交通安全規則第90條定有明文。被
    告駕車自應注意上述道路交通安全規定，且依當時天候、路
    況良好，並無不能注意之情事，其竟疏未注意，貿然闖越紅
    燈行駛，以致肇事，致告訴人2人受傷，足見上訴人之行為
    顯有過失。且上訴人之過失行為與告訴人2人之受傷間，有
    相當因果關係，上訴人之業務過失傷害犯行應堪認定。
二、論罪科刑之理由：
    核乙○○所為，係犯刑法第284條第2項前段之業務過失傷害
    罪。原審依上述事証，適用刑事訴訟法第449條第1項、第
    454條第2項，刑法第284條第2項前段、修正前第41條第1項
    前段、第62條前段，罰金罰鍰提高標準條例第1條前段、第2
    條，並審酌被告之犯罪情狀，量處上訴人因業務過失傷害人
    ，處拘役55日，如易科罰金，以300元折算1日。經核：
１、本案上訴人一過失行為造成告訴人2人傷害，屬同種想像競
    合犯。原審漏未諭知刑法第55條，雖有未洽，惟事實與裁判
    結果均無不當，仍屬可維持。
２、又按行為後法律有變更者，適用行為時之法律。但行為後之
    法律有利於行為人者，適用最有利於行為人之法律，刑法第
    2條第1項定有明文。又上訴人於犯罪時刑法第41條第1項前
    段規定：「犯最重本刑為5年以下有期徒刑以下之刑之罪，
    而受6個月以下有期徒刑或拘役之宣告，因身體、教育、職
    業、家庭之關係或其他正當事由，執行顯有困難者，得以1
    元以上3元以下折算1日，易科罰金。」又上訴人行為時之易
    科罰金折算標準，修正前罰金罰鍰提高標準條例第2條前段
    （現已刪除）規定，就其原定數額提高為100倍折算1日，則
    本件上訴人行為時之易科罰金折算標準，應以銀元300元折
    算1日，經折算為新臺幣後，應以新臺幣900元折算為1日。
    惟95 年7月1日修正公布施行之刑法第41條第1項前段則規定
    ：「犯最重本刑為5年以下有期徒刑以下之刑之罪，而受6個
    月以下有期徒刑或拘役之宣告者，得以新臺幣1000元、2000
    元或3000元折算1日，易科罰金。」比較修正前後之易科罰
    金折算標準，以95年7月1日修正公布施行前之規定，較有利
    於上訴人，應依刑法第2條第1項前段，適用修正前刑法第41
    條第1項前段規定，定其折算標準。故原審依修正前刑法第
    41條第1項前段，修正前罰金罰鍰提高標準條例第1條前段、
    第2條，尚無不當。
３、上訴人於車禍發生後，經警前往醫院處理時承認為肇事人，
    自首而接受裁判，此有嘉義縣警察局道路交通事故肇事人自
    首情形紀錄表1紙在卷可參，被告對於未發覺之犯罪自首而
    接受裁判，核與自首要件相符。按上訴人自首時刑法第62
    條規定：「對於未發覺之罪自首而受裁判者，減輕其刑。但
    有特別規定者，依其規定。」。惟95年7月1日修正公布施行
    之刑法第62條則規定為：「對於未發覺之罪自首而受裁判者
    ，得減輕其刑。但有特別規定者，依其規定。」比較修正前
    後之法律，當以修正前之必減規定較有利於上訴人，應依刑
    法第2條第1項前段，適用修正前刑法第62條規定，減輕其刑
    。
４、綜上，上訴人指摘原審認事用法尚有違誤等情，並無理由，
    應予駁回。
三、適用法律依據：
    刑事訴訟法第455條之1第1項、第3項、第368條。
本案經檢察官侯德人到庭執行職務
中    華    民    國    95    年    7      月    31   日
                   刑事第二庭  審判長  法  官  夏金郎
                                       法  官  洪嘉蘭
                                       法  官  黃義成
以上正本證明與原本無異。
本件不得上訴。
中    華    民    國    95    年    7      月    31   日
                                       書記官  侯麗茹
附錄本案論罪科刑法條全文
刑法第284條第2項：
從事業務之人，因業務上之過失傷害人者，處一年以下有期徒刑
、拘役或一千元以下罰金，致重傷者，處三年以下有期徒刑、拘
役或二千元以下罰金。


司法院資訊處製作；財團法人民間司法改革基金會備份。
